臺灣臺中地方法院刑事判決　　　　　　 100年度交訴字第28號
公　訴　人　臺灣臺中地方法院檢察署檢察官
被　　　告　趙政豪
上列被告因肇事逃逸等案件，經檢察官提起公訴（99年度偵字第
25079號），被告於準備程序中就被訴事實為有罪之陳述，經告
以簡式審判要旨，並聽取意見後，本院合議庭裁定改由受命法官
獨任以簡式審判程序審理，判決如下：
    主      文
趙政豪服用酒類，不能安全駕駛動力交通工具而駕駛，處拘役伍
拾日，如易科罰金，以新臺幣壹仟元折算壹日。又駕駛動力交通
工具肇事，致人死亡而逃逸，處有期徒刑陸月，如易科罰金，以
新臺幣壹仟元折算壹日。
    事實及理由
一、犯罪事實：
（一）趙政豪於民國99年10月23日凌晨4至7時許，在位於臺中市
      北區○○○路之300暢飲酒店內飲用酒類後，已達不能安
      全駕駛動力交通工具之程度，仍於同日7時許駕駛車牌號
      碼4275-WE號自用小客車並搭載友人陳柄村與湯雨鴻上路
      ，沿臺中市○○路由東往西方向行駛，於同日7時29分許
      行經臺中市○○路與梅川東路之交岔路口，欲右轉進入梅
      川東路時，本應注意轉彎車應讓直行車先行，而依當時天
      候晴、日間自然光線、路面乾燥、無缺陷、亦無障礙物、
      視距良好等情形，並無不能注意之情事，竟疏未注意及此
      ，且因不勝酒力致操控能力降低，而駕駛上開自用小客車
      貿然右轉，適有陳文安駕駛車牌號碼HL6-215號重型機車
      沿英才路同向直行，於同一時間行經上開交岔路口，趙政
      豪所駕駛上開自用小客車之右側車身與陳文安所駕駛之前
      開機車發生碰撞，陳文安因而人車倒地，並受有頭部外傷
      致顱腦損傷之傷害，嗣經送中國醫藥大學附設醫院急救，
      仍於翌日（即24日）傷重不治死亡（過失致死部分，業據
      本院於100年1月17日以99年度交易字第966號判決判處有
      期徒刑6月，緩刑4年）。而趙政豪於駕車肇事致陳文安受
      傷後，並未停車下來查看陳文安之傷勢，或採取必要之救
      護，竟另行起意，旋即駕駛上開自用小客車離開現場而逃
      逸，嗣警方獲報到場處理，雖經路人告知肇事車輛之車牌
      號碼，然於有偵查權之機關或公務員尚未知何人駕車肇事
      逃逸前，趙政豪於同日7時43分許駕駛上開自用小客車返
      回前揭車禍現場，並向到場處理之警員李金龍承認其為肇
      事者而自首接受裁判，且經警於同日8時7分許對趙政豪施
      以呼氣酒精濃度測試，測得其呼氣酒精濃度達每公升0.71
      毫克，而查悉其酒後駕車之行為。
（二）案經趙政豪自首及臺中市警察局（現改制為臺中市政府警
      察局）第二分局報告臺灣臺中地方法院檢察署檢察官偵查
      起訴。
二、程序方面：
（一）按除被告所犯為死刑、無期徒刑、最輕本刑為3年以上有
      期徒刑之罪或高等法院管轄第一審案件者外，於法院行準
      備程序進行中，被告先就被訴事實為有罪之陳述時，審判
      長得告知被告簡式審判程序之旨，並聽取當事人、代理人
      、辯護人及輔佐人之意見後，裁定進行簡式審判程序；且
      受命法官行準備程序，與法院或審判長有同一之權限；又
      簡式審判程序之證據調查，不受刑事訴訟法第159條第1項
      、第161條之2、第161條之3、第163條之1及第164條至第
      170條規定之限制，刑事訴訟法第273條之1第1項、第279
      條第2項前段、第273條之2分別定有明文。
（二）本件被告趙政豪所犯係死刑、無期徒刑、最輕本刑為3年
      以上有期徒刑以外之罪，其於準備程序就前揭被訴事實為
      有罪之陳述，本院認無不得或不宜改依簡式審判程序進行
      之處，爰依刑事訴訟法第273條之1第1項、第284條之1，
      裁定本件由受命法官獨任進行簡式審判程序，合先敘明。
三、認定犯罪事實所憑之證據及理由：
    訊之被告於本院審理中坦承上揭犯行（見本院100年4月26日
    審判筆錄），核與證人陳柄村於警詢及偵訊時證述情節，及
    證人李金龍於偵訊時證述內容，均大致相符，並有診斷證明
    書、相驗屍體證明書、車損照片、監視器錄影畫面翻拍照片
    ，及道路交通事故現場圖、調查報告表（一）、（二），以
    及酒精測定紀錄表、刑法第185條之3查獲後測試、觀察職務
    報告及生理協調平衡檢測紀錄表在卷可稽，並有本院99年度
    交易字第966號刑事判決附卷可參，從而，本件事證明確，
    被告上開犯行堪予認定，自應依法論科。
四、所犯法條及刑之酌科：
（一）核被告所為，係犯刑法第185條之3之服用酒類，不能安全
      駕駛動力交通工具而駕駛罪，及同法第185條之4之駕駛動
      力交通工具肇事致人死亡而逃逸罪。
（二）被告所犯上開2罪間，其犯意各別，行為不同，罪名互異
      ，應分論併罰。
（三）查被告於前揭時、地駕車肇事後雖企圖逃避刑責，未盡救
      護之責，逕自離開現場，嗣警方獲報到場處理，雖已知發
      生本件車禍及肇事逃逸情形，並由路人告知肇事車輛之車
      牌號碼，然尚未知何人駕車肇事逃逸，直至同日稍後被告
      返回前開車禍現場，並向到場處理之警員李金龍承認其為
      肇事者而自首接受裁判等情，業經證人李金龍於本院審理
      時到庭證述明確，則被告於犯罪未發覺前，就其肇事逃逸
      犯行自首並接受裁判，爰依刑法第62條前段規定減輕其刑
      。另被告所涉本件服用酒類，不能安全駕駛動力交通工具
      而駕駛罪部分，並未在有權偵查犯罪之司法警察機關發覺
      其為犯罪人前自首犯罪，而係經警方前往現場處理，測得
      被告呼氣酒精濃度值為每公升0.71毫克後，始為警發覺，
      尚難認此部分符合自首之要件，附此敘明。
（四）爰審酌被告：（1）前因酒後駕車之公共危險案件，經臺
      灣臺中地方法院檢察署檢察官以92年度調偵字第310號為
      緩起訴處分確定等情，有臺灣高等法院被告前案紀錄表在
      卷可稽，詎仍不知悔改，再度飲用酒類達不能安全駕駛程
      度而駕駛動力交通工具，漠視公權力及往來人車生命、身
      體、財產安全，惡性非輕；（2）經警對其施以呼氣酒精
      濃度測試，測得呼氣酒精濃度值達每公升0.71毫克；（3
      ）肇事後罔顧被害人之性命安全而逃逸，雖屬可責，然事
      後有返回車禍現場，並向到場處理之警員承認其為肇事者
      而自首接受裁判；（4）已與被害人家屬成立調解（參見
      本院卷附調解程序筆錄），且犯後坦承犯行，態度良好等
      一切情狀，而分別量處如主文所示之刑，並各諭知易科罰
      金之折算標準。另本院認為被告前因酒後駕車之公共危險
      案件，經檢察官為緩起訴處分後，竟未記取教訓，本次於
      酒後駕車，復肇事逃逸，嚴重影響用路人行的安全，雖被
      告於案發後已與被害人家屬成立調解且坦承犯罪，惟仍不
      宜給予緩刑，併此敘明。
據上論斷，應依刑事訴訟法第299條第1項前段，刑法第185條之3
、第185條之4、第62條前段、第41條第1項前段，刑法施行法第1
條之1第1項，判決如主文。
本案經檢察官謝志遠到庭執行職務。
中    華    民    國   100    年    5     月    10    日
                  交通法庭    法  官  賴秀雯
以上正本證明與原本無異。
如不服本判決應於收受送達後10日內向本院提出上訴書狀，並應
敘述具體理由；其未敘述上訴理由者，應於上訴期間屆滿後20日
內向本院補提理由書（均須按他造當事人之人數附繕本）「切勿
逕送上級法院」。
告訴人或被害人如對於本判決不服者，應具備理由請求檢察官上
訴，其上訴期間之計算係以檢察官收受判決正本之日期為準。
                              書記官  江美琪
中    華    民    國   100    年    5     月    10    日
附錄本案所犯法條：
一、刑法第185條之3
    服用毒品、麻醉藥品、酒類或其他相類之物，不能安全駕駛
    動力交通工具而駕駛者，處1年以下有期徒刑、拘役或科或
    併科15萬元以下罰金。
二、刑法第185條之4
    駕駛動力交通工具肇事，致人死傷而逃逸者，處6月以上5年
    以下有期徒刑。